臺灣桃園地方法院民事裁定　
　　      　                     　111年度家調裁字第86號
聲  請  人  陳騏佑  

法定代理人  陳玟婷  
相  對  人  謝奇潭  
上列當事人間請求確認親子關係不存在事件，本院裁定如下：
    主    文
確認聲請人甲○○（身分證統一編號：Z000000000號）與相對人乙
○○（身分證統一編號：Z000000000號）間之親子關係不存在。
程序費用由聲請人負擔二分之一，餘由相對人負擔。
    理    由
一、本件聲請意旨略以：相對人於民國107年1月10日在戶政事務
    所辦理認領登記，認領聲請人為子女，惟兩造間並無真實血
    緣關係，爰依法請求確認聲請人與相對人間之親子關係不存
    在，並聲請法院依家事事件法第33條規定逕為裁定等語。
二、相對人方面：同意聲請人之主張，DNA鑑定報告內容無誤，
    兩造間未有親子血緣關係，並聲請法院依家事事件法第33條
    規定逕為裁定等語。
三、按當事人就不得處分之事項，其解決事件之意思已甚接近或
    對於原因事實之有無不爭執者，得合意聲請法院為裁定，家
    事事件法第33條第1 項定有明文。本件兩造合意聲請本院以
    裁定終結本件家事事件，本院自得依前揭規定為裁定。
四、按就法律上所定親子關係或收養關係有爭執，而有即受確認
    判決之法律上利益者，得提確認親子或收養關係存在或不存
    在之訴，家事事件法第67條第1項定有明文。又確認親子關
    係存否之訴，縱就親子關係之存否當事人間並無爭執，如有
    更正戶籍上記載（參見戶籍法第24條、戶籍法施行細則第13
    條第1項第12款），使身分關係明確之必要時，該當事人間
    亦應認有確認之利益。本件戶籍資料上有關相對人為聲請人
    父親之記載，即足使聲請人之法律上地位有受侵害之危險，
    並得依確認兩造間親子關係不存在之判決，以除去此種不安
    之狀態，揆諸前揭說明，聲請人自有即受本件確認判決之法
    律上利益，是聲請人請求確認其與相對人間之親子關係不存
    在，於法即無不合，應予准許。
五、認領係生父承認其所生之子女，使其與子女間產生法律上之
    親子關係。因認領而發生婚生子女之效力，須被認領人與認
    領人間具有真實之血緣關係，否則其認領為無效（最高法院
    86年台上字第1908號判例參照）。生父認領非婚生子女後，
    不得撤銷其認領，固為民法第1070條所明定，惟子女之認領
    ，以有真實血緣關係為前提，倘認領人與被認領人間有真實
    血緣關係，雖不准許認領人以其認領係被詐欺或脅迫為由撤
    銷認領，惟如無真實血緣關係時，該認領無效，認領者或其
    他利害關係人，得主張認領無效。
六、經查，聲請人主張之前揭事實，業據其提出戶口名簿影本、
    博微生物科技股份有限公司ＤＮＡ親緣關係諮詢報告單影本為
    證。依上開親緣關係諮詢報告單之記載：「送檢註明為乙○○
    與甲○○之檢體，其二人10個基因座之基因型別不相符，所以
    乙○○與甲○○間排除一親等直系親緣關係」等語，是兩造間並
    無真實之血緣關係，堪以認定。從而，相對人所為之認領為
    反於真實之認領，自屬無效，兩造間之親子關係不存在。聲
    請人請求確認兩造間之親子關係不存在，於法洵屬有據，應
    予准許。
七、又本件確認親子關係不存在事件，依法必須藉由法院裁判始
    能還原身分，此訴訟之提起實不可歸責於相對人，故聲請人
    本件聲請雖於法有據，然相對人之應訴乃法律規定所不得不
    然，則相對人所為自屬伸張或防衛權利所必要，本院因認本
    件程序費用應由兩造平均負擔，較為公允。
八、爰裁定如主文。　　
中　　華　　民　　國　　111 　年　　8 　　月　　31　　日
                   家事法庭     法  官　林曉芳
以上正本係照原本作成。
如對本裁定抗告須於裁定送達後10日內向本院提出抗告狀，並應
繳納抗告費新臺幣1,000元整。
中　　華　　民　　國　　111 　年　　8 　　月　　31　　日
                                書記官  甘治平